臺灣基隆地方法院刑事裁定
111年度聲字第828號
聲  請  人  臺灣基隆地方檢察署檢察官
具  保  人  胡國祥



上列具保人因被告許義郎違反毒品危害防制條例等案件，經檢察
官提起公訴（108年度偵字第5352號、第5882號、第5883號、第5
960號、109年度偵字第521號、第522號、第977號、第980號、第
1232號、第1233號、第1237號、第1615號、第1617號），嗣經本
院以109年度訴字第381號判決後，當事人不服提起上訴，迭經上
訴審法院判決駁回上訴而確定，惟被告逃匿未到案執行，經聲請
人聲請沒入保證金（111年度執聲沒字第31號），本院裁定如下
：
    主  文
胡國祥繳納之保證金新臺幣參萬元及其實收利息，均沒入之。
    理  由
一、本件聲請意旨略以：具保人胡國祥因被告許義郎【男、民國
    00年0月00日生、身分證統一編號：Z000000000號、住○○市○
    里區○○路000○0號】違反毒品危害防制條例等案件，經檢察
    官指定具保之保證金額新臺幣（下同）3萬元現金保證後，
    將被告釋放，茲因被告逃匿，爰依刑事訴訟法第118條、第1
    19條之1第2項規定，聲請沒入具保人繳納之保證金3萬元（
    存單號碼：刑字第00000000號）及其利息等語。
二、按具保之被告逃匿者，應命具保人繳納指定之保證金額，並
    沒入之。不繳納者，強制執行。保證金已繳納者，沒入之；
    又依第118條規定沒入保證金時，實收利息併沒入之，刑事
    訴訟法第118條第1項、第119條之1第2項分別定有明文。續
    按沒入保證金，以法院之裁定行之，同法第121條第1項亦有
    明文規定。
三、經查，具保人胡國祥因被告許義郎【男、民國00年0月00日
    生、身分證統一編號：Z000000000號、住○○市○里區○○路000
    ○0號】違反毒品危害防制條例等案件，經檢察官指定具保之
    保證金額3萬元現金保證後，將被告釋放，嗣經本院以109年
    度訴字第381號判決後，當事人不服提起上訴，迭經上訴審
    法院即臺灣高等法院110年度上訴字第2858號判決駁回上訴
    、最高法院111年度台上字第3085號判決駁回上訴，於111年
    7月14日確定在案，亦有刑事被告之具保人胡國祥繳納上開
    保證金3萬元現金之國庫存款收款書、具保人胡國祥個人戶
    籍資料、被告許義郎個人戶籍資料、臺灣基隆地方檢察署收
    受刑事保證金通知、臺灣基隆地方檢察署暫收訴訟案款臨時
    收據、具保人胡國祥身分證正反面影本、本院109年度訴字
    第381號刑事判決書、最高法院111年度台上字第3085號刑事
    判決書、臺灣高等法院被告前案紀錄表、臺灣高等法院被告
    在監在押全國紀錄表各1件在卷可稽。又臺灣基隆地方檢察
    署檢察官依法傳喚被告之住所「新北市○○區○○路000○0號」
    到署接受執行，因未獲會晤本人，而將送達證書合法寄存送
    達，及嗣依法拘提，仍無所獲；又經通知具保人胡國祥之住
    居所，因未獲會晤本人，而將送達證書合法寄存送達，惟具
    保人胡國祥亦未遵期通知或帶同被告到案接受執行之事實，
    亦有臺灣基隆地方檢察署送達被告送達證書、具保人送達證
    書、臺灣基隆地方檢察署檢察官拘票及報告書、被告執行案
    件資料表、被告個人戶籍資料、具保人個人戶籍資料、被告
    及具保人在監在押全國紀錄表等各 1件在卷可稽。復參以臺
    灣高等法院被告前案紀錄表、被告及具保人在監在押全國紀
    錄表所示內容以觀，亦顯示被告及具保人並無在監在押之情
    ，應堪認定。綜上，本件被告顯已逃匿，自應將具保人胡國
    祥繳納之上開保證金及其實收利息，均沒入之，揆諸上開規
    定，是本件聲請上開具保人胡國祥繳納之保證金及其實收利
    息均沒入之，於法有據，亦為有理由，應予准許，併鼓勵被
    告即受刑人即時醒悟，躲一時但無法躲一輩子，早來執行早
    回家團圓，不要再害關心自己的家人擔心了，自己日後亦不
    要再碰觸毒品及違法犯紀害自己，若有人欲販賣毒品給自己
    者，自己宜嚴正告知該販賣毒品人欲報警捉之，則無人敢接
    觸自己，如此，自己可以安心戒絕毒癮，不碰毒品，且乘目
    前自己還來得及回頭，人生只有一次機會而已，凡走過的人
    生也不會再重來過 1次，自己要給自己機會，因為人在的時
    候，以為來日方長什麼都有機會，其實人生是減法，過一日
    ，就少一日，多給自己說聲對不起，這些年一直沒學會愛自
    己！自己需要自己疼，不要在心情糟爛差的時候，去施用毒
    品或違法犯紀，人生之旅有時候，沒有下一次，沒有機會重
    來，沒有暫停繼續；有時候，錯過了現在，就永遠永遠的沒
    機會了，自己用心甘情願的戒毒心，看得起自己，自己不再
    害自己，好好把握自己的未來人生正確方向，不要結交損友
    ，不要再違法犯紀，宜親近有德，遠避凶人，惡念不存，行
    善福報，善惡兩途，禍福攸分，一切唯心自召，夫心起於善
    ，善雖未為，禍已不存；或心起於惡，惡雖未為，福已不存
    ，因此，正邪善惡完全繫在自己這念心之當下抉擇，好的頭
    腦智慧用在不好的地方，是很可惜、遺憾。職是，自己宜改
    不好宿習吸毒慣性、改自己當下一念吸毒惡念心，不要一再
    想吸毒抉擇硬擠入牢獄的世界，苦了自己，為難了別人，自
    己何必如此害自己呢？因此，自己替自己多存一些錢，不要
    自己多存毒留己身，自己要積極而正向切斷毒販找尋自己之
    線索環境，適時治療自己過去吸毒對自己腦部功能失調之神
    經系統功能病變，亦可調適自己精神人格之違常回復正常狀
    態，且自己要好好想一想，日後自己若重病臥床時，為自己
    給付醫療費用係毒友嗎？為自己付出照顧心力無怨無悔者係
    毒友嗎？毒友係自己生命中之貴人會出錢出力無怨無悔日夜
    照顧重病臥床的自己嗎？誰無怨無悔照顧自己，試問自己有
    無怨無悔照顧過該人？自己平時又回饋多少給這些無怨無悔
    付出照顧自己的至親貴人？是日已過，命亦隨減，自己應反
    省之，不要存毒在己身，多存平安健康錢，亦莫輕吸毒小惡
    ，以為無殃，水滴雖微，漸盈大器，毒癮惡習，歷久不亡，
    小過不改，積足滅身，且防毒癮慾如防逆水之舟，才歇手便
    向下流，是自己當下一念貪吸毒癮慾之塞智為昏、變恩為仇
    、染潔為污，壞了自己的身心健康，更不要在生命盡頭往回
    看時，來不及救自己，才後悔，為時則晚，試想看看自己日
    後若死亡時，替自己辦後事的係毒友、損友出錢出力嗎？因
    此，自己善思反省，早日改過從善，就從現在當下一念心正
    善抉擇不吸毒、不違法犯紀之力行，自己不殘害自己，不自
    暴自棄，應學一技之長，心甘情願改過，保護自己亦係保護
    家人，則日日平安喜樂，永不嫌晚。
四、依刑事訴訟法第118條第1項、第119條之1第2項、第121條第
    1項，裁定如主文。
中　　華　　民　　國　　111 　年　　10　　月　　26　　日
   　　　　　 　　刑事第三庭法　官　施添寶
以上正本證明與原本無異。　                               
對於本件裁定如有不服，應於收受送達後5日內，向本院提出抗
告書狀，敘述抗告之理由，抗告於臺灣高等法院。
中　　華　　民　　國　　111 　年　　10　　月　　26　　日
                            書記官  陳怡文